臺灣雲林地方法院刑事判決　　　　　　　 96年度訴字第810號
公　訴　人　臺灣雲林地方法院檢察署檢察官
被　　　告　庚○○
選任辯護人　張育誠律師
　　　　　　簡承佑律師
上列被告因毒品危害防制條例案件，經檢察官提起公訴（96年度
偵字第4615號），本院判決如下：
    主  文
庚○○販賣第一級毒品，共柒次（詳如附表一所示），各處有期
徒刑拾伍年，扣案之摩托羅拉牌行動電話壹支（序號為0000
00000000000）沒收之；販賣第一級毒品所得新臺幣
陸仟伍佰元沒收之，如全部或一部不能沒收時，以其財產抵償之
；又販賣第二級毒品，共捌次（詳如附表二所示），各處有期徒
刑柒年，扣案之摩托羅拉牌行動電話壹支（序號為000000
000000000）沒收之；販賣第二級毒品所得新臺幣柒仟
元沒收之，如全部或一部不能沒收時，以其財產抵償之。應執行
有期徒刑貳拾貳年，扣案之摩托羅拉牌行動電話壹支（序號為0
00000000000000）沒收之；販賣第一級毒品所得
新臺幣陸仟伍佰元及販賣第二級毒品所得新臺幣柒仟元均沒收，
如全部或一部不能沒收時，以其財產抵償之。
    犯  罪  事  實
一、庚○○（綽號「景輔」、「長腳」、「洛腳」）明知海洛因
    及安非他命分屬毒品危害防制條例第2 條第2 項第1 款、第
    2 款管制之第一級及第二級毒品，依法不得販賣，竟意圖營
    利而基於販賣第一級毒品海洛因及第二級毒品安非他命之犯
    意，以0000000000號、0000000000號行動電話為聯絡工具，
    而於附表一所示時、地，以如附表一所示方式，販賣第一級
    毒品海洛因給如附表一所示之人，共計7 次；另於附表二所
    示時、地，以如附表二所示方式，販賣第二級毒品安非他命
    給如附表二所示之人，共計8 次。嗣於96年9 月5 日下午6
    時50分許，在雲林縣斗南鎮○○里○○路500 號前，為警當
    場查獲庚○○，並扣得庚○○所有之摩托羅拉牌行動電話1
    支（序號為000000000000000） ，始悉上情。
二、案經雲林縣警察局斗南分局報告臺灣雲林地方法院檢察署檢
    察官偵查起訴。
    理  由
一、上揭犯罪事實，業據證人乙○○於96年9 月6 日偵查中證述
    「跟庚○○買海洛因第1 次在96年8 月15日早上10點多，第
    2 次是同1 天下午，第3 次是96年9 月3 日晚上10點多，都
    是我打電話給庚○○，我用我0000000000號電話打庚○○的
    0000000000電話，第1 次電話中我告訴庚○○我要1 張的四
    號仔，就是指1,000 元的海洛因，約在斗六市王鏘汽車旅館
    見面，見面後他就給我海洛因1 小包，我沒有錢給庚○○先
    欠著，當天下午我再拿錢還給庚○○，再跟庚○○說欠1 張
    ，順便再買1 小包的海洛因，第2 次是斗六市洪揚醫院，當
    天下午1 次給庚○○2, 000元，第3 次也是洪揚醫院，第1
    、2 次都是買1,000 元1 小包，第3 次是買500 元，1,000
    元的可供我施用2 次，500 元的可以用1 次」等語（偵卷第
    27頁至第28頁）、己○○於96年9 月27日偵查中證述「我跟
    庚○○買過1 次毒品，是買海洛因，是在斗六市鎮○路遇到
    庚○○，庚○○問我要做什麼，我就說我要買毒品，庚○○
    說他那邊有，就賣我1,000 元，也是當面交錢交毒品」等語
    （偵卷第55頁）、戊○○於96年9 月27日偵查中證述「我跟
    庚○○買海洛因時間為4 月到8 月多，以我的行動電話打庚○○的電話0000000000，都約在古坑圓環、加油站或夜市及
    或斗六的全買或加油站」等語（偵卷第60頁）、辛○○於96
    年9 月6 日偵查中證述「跟庚○○買安非他命從96年4 月初
    起，其餘2 次也都在4 月底，都是我打電話給庚○○，我用
    0000000000號電話打庚○○他的0000000000的電話，電話中
    我告訴庚○○要1 張糖果，是指安非他命1 小包，1 小包可
    以供我用2 次，每1 包買1,000 元，第1 次約在古坑鄉○○○路邊，第2 次在斗六市麥當勞前面，第3 次在古坑鄉○○
    村○○路邊，是一手交錢一手交貨」等語（偵卷第15頁至第
    16頁）、丙○○於96年9 月6 日偵查中證述「跟庚○○買安
    非他命第1 次在96年8 月25日，第2 次是96年9 月1 日，都
    是我打電話給庚○○，我用我0000000000號電話打庚○○的
    0000000000的電話，電話中我告訴庚○○我要1,000 元的安
    非他命，第1 次96年8 月25日晚上8 、9 點約在斗南延平路
    7-11超商前，第2 次96年9 月1 日晚上8 、9 點也是約在第
    1 次交易的地點，每次買1,000 元1 小包，是一手交錢一手
    交毒品」等語（偵卷第22頁至第23頁）、甲○○於96年9 月
    6 日偵查中證述「跟庚○○總共買安非他命2 次，第1 次在
    96年8 月初，第2 次在96年8 月9 日下午，都是我打電話給
    庚○○，我用我0000000000號電話打庚○○的0000000000電
    話，電話中我告訴庚○○我要買安非他命，第1 次約在斗南
    陸橋下的巷口，第2 次也是在附近見面，每次買1,000 元1
    包，可供我施用1 次，我在電話中說要買1,000 元，庚○○
    就知道我要買安非他命」等語（偵卷第32頁至第33頁）及丁○○於96年9 月17日偵查中證述「我是向庚○○買安非他命
    ，我是用我的0000000000打庚○○的電話，我向庚○○買過
    1 次，在96年6 月初，電話中我告訴庚○○說我要拿東西，
    意思是要買安非他命，庚○○就約我在斗六市○○路的天橋
    下交貨，時間是當天中午1 、2 點時，是在我打完電話就約
    地點，這1 次我買5,000 元，可供我施用10次，是用賒帳的
    ，我跟庚○○說先欠著」等語（偵卷第49頁）明確，並有被
    告持用之0000000000號行動電話與證人乙○○持用之000000
    0000號行動電話，及證人甲○○持用之0000000000號行動電
    話之通訊監察譯文（警卷第21頁至第22頁、第33頁至第34頁
    ）、臺灣雲林地方法院檢察署96年度監字第635 號、96年度
    聲監字第10 4號、96年度聲監續字第124 、143 、150 、15
    7 、169 、171 號卷宗各1 份附卷可稽，此外，復有被告所
    有之摩托羅拉牌行動電話1 支（序號為000000000000000）
    扣案足資佐證，且為被告於警詢、偵查及本院審理時自白不
    諱，其自白又核與上開積極證據均相符，應堪信為真。而販
    賣行為，祗須以營利之意思而販入或賣出，即足構成。按海
    洛因係毒品危害防制條例第2 條第1 項第1 款所規定之第一
    級毒品，安非他命係同條例第2 條第1 項第2 款所規定之第
    二級毒品，均物稀價昂，其持有販賣者，政府查緝甚嚴，苟
    非有利可圖，當不願甘冒法律制裁之風險，而予販賣；又販
    賣毒品乃違法行為，非可公然為之，亦無公定價格，容易分
    裝並增減份量，而每次買賣之價量，輒因買賣雙方關係之深
    淺、資力、需求量及對行情之認知、來源是否充裕、查緝是
    否嚴緊、購買者被查獲時供出購買對象之風險評估等因素而
    異其標準，非可一概而論，而販賣毒品之利得，除被告坦承
    犯行或價量俱臻明確外，委難察得實情，販賣之人從價差或
    量差中牟利之方式雖異，其意圖營利之販賣行為則同一，職
    是之故，即使未經查得實際販賣之利得，但除非別有事證，
    足認係按同一價量委買或轉售，確未牟利外，尚難執此遽認
    非法販賣之證據有所未足，而諉無營利之意思，或阻卻販賣
    犯行之追訴（最高法院87年臺上字第3164號判決參照）。以
    本件而論，雖未能明確計算被告販毒可得之利潤，然參酌上
    開數位證人並非被告身旁之人，被告自無平價轉讓毒品而自
    負風險之理。參以被告自承亦有施用毒品，而施用毒品本即
    須耗費龐大金額，若僅無償轉讓，而未賺取差額之利潤，即
    足因應支付其吸毒之龐大費用，顯難令人置信。基於以上說
    明，被告應有販賣毒品藉以營利之意圖，甚為明顯。綜上所
    述，本件事證已臻明確，被告意圖營利而販賣第一級毒品海
    洛因及第二級毒品安非他命之犯行，均應可認定。
二、按海洛因及安非他命分屬毒品危害防制條例第2 條第2 項第
    1 款、第2 款所稱之第一級、第二級毒品；次按所謂「販賣
    」行為，不以販入後復行賣出為要件，只要以營利為目的，
    將毒品販入或賣出，有一於此，其犯罪即告完成，即該當販
    賣之要件（最高法院88年度臺上字第2398號判決參照）。被
    告庚○○基於營利之意圖，於如附表一所示時、地販賣第一
    級毒品與證人乙○○、己○○、戊○○之所為，均核係犯毒
    品危害防制條例第4 條第1 項之販賣第一級毒品罪。於如附
    表二所示時、地販賣第二級毒品與證人辛○○、丙○○、甲○○及丁○○之所為，均核係犯毒品危害防制條例第4 條第
    2 項之販賣第二級毒品罪。被告販賣第一級毒品海洛因、第
    二級毒品安非他命前持有海洛因及安非他命之低度行為，均
    應為販賣之高度行為所吸收，不另論罪。被告先後7 次販賣
    第一級毒品海洛因及先後8 次販賣第二級毒品安非他命之犯
    行，罪名互異，犯意各別，應分論併罰。被告係以「街頭交
    易」方式販賣第一級毒品，並非有組織之大規模販毒牟利者
    ，且販賣第一級毒品之對象均為本即有施用毒品海洛因之人
    ，每次販賣數量也不多，犯罪情節與惡性核與大量走私進口
    或長期販賣毒品之所謂「大盤」、「中盤」毒販迥然不同，
    如不論其情節輕重，遽處以販賣第一級毒品罪之最低法定本
    刑無期徒刑，仍嫌過重，過於嚴苛，有傷人民對於法律之情
    感，爰就其所犯販賣第一級毒品罪依刑法第59條之規定酌減
    其刑，並依刑法第65條第2 項規定減為有期徒刑15年以上。
    爰審酌被告前無前科，素行尚佳，其本身為吸毒者，明知毒
    品海洛因及安非他命具有成癮性，服用後會產生依賴性，且
    戒解不易，嚴重破壞人之身心健康，竟為圖一己之私利，販
    賣毒品海洛因及安非他命予他人施用，輕者令吸毒者深陷毒
    癮，無法自拔，喪失自我，嚴重者則使吸毒者家庭破碎，事
    業失敗，甚至偷、搶他人財物，促使財產犯罪大增，危害社
    會善良風俗及安寧秩序不輕，及其販賣之數量、次數、所得
    利益，暨其於犯罪後，雖於警詢及偵查中坦承犯行，然於送
    審及本院準備程序時竟飾詞狡辯，直至本院審理時方又坦承
    犯行，顯見仍有悔悟之心，態度尚非惡劣等一切情狀，就其
    7 次販賣第一級毒品部分，各量處有期徒刑15年，合計105
    年，就8 次販賣第二級毒品部分，各量處有期徒刑7 年，合
    計56年，2 者刑度合計達161 年，本院綜合上情後，認為定
    其應執行之刑為有期徒刑22年為適當。至於檢察官請求就被
    告販賣第一級毒品部分，量處無期徒刑，併科500 萬元罰金
    ，就被告販賣第二級毒品部分，量處有期徒刑15年，尚嫌過
    重；另辯護人請求就被告販賣第一、二級毒品部分，量處應
    執行有期徒刑16年或17年，亦嫌過輕；均尚有未洽，併此敘
    明。
三、按犯毒品危害防制條例第4 條至第9 條、第12條、第13條或
    第14條第1 項、第2 項之罪者，其供犯罪所用或因犯罪所得
    之財物，均沒收之，如全部或一部不能沒收時，追徵其價額
    或以其財產抵償之，毒品危害防制條例第19條第1 項定有明
    文。此規定係採義務沒收主義，凡供犯罪所用或因犯罪所得
    之財物，且屬犯人所有者（最高法院93年度臺上字第462 號
    判決參照），均應宣告沒收，不以當場搜獲扣押為限。扣案
    之摩托羅拉牌行動電話1 支（序號為000000000000000） 係
    供被告聯絡販賣第一級、第二級毒品所用之物，且屬被告所
    有，業據被告供承在卷，應依毒品危害防制條例第19條第1
    項宣告沒收。另扣案之0000000000號SIM 卡及未扣案之0000
    000000號SIM 卡各1 張申請使用人分別為劉玲吟及楊致維，
    並非被告，亦有臺灣雲林地方法院檢察署96年度聲監續字第
    143 、157 號卷宗各1 份在卷可參，可見該2 張SIM 卡並非
    被告所有，爰不予宣告沒收。又被告販賣第一級毒品之所得
    6,500 元（販賣金額分別如附表一所示，即1,000 ×2 ＋50
    0 ＋1,000 ＋1,000 ×3 ＝6,500） 及販賣第二級毒品之所
    得7,000 元（販賣金額分別如附表二所示，即1,000 ×3 ＋
    1 ,000 ×2＋1,000 ×2 ＝7,000） 雖未扣案，仍均應依毒
    品危害防制條例第19條第1 項規定宣告沒收，如全部或一部
    不能沒收時，以其財產抵償之。至被告96年6 月上旬某日販
    賣第二級毒品與證人丁○○該次販賣所得本應為5,000 元，
    然因該次丁○○係以賒帳方式購買，被告事後也未及收取所
    得，即為警查獲，致無實際所得，是該次所得自不得諭知宣
    告沒收或以其財產抵償。
四、其餘公訴事實之判斷：
  (一)公訴意旨另以：
    1.於96年9 月5 日晚上8 時許，乙○○撥打電話給被告庚○○，告知欲購買價值500 元之毒品海洛因，雙方約在同縣
      斗南鎮麥當勞前當面交易，被告即以一手交錢一手交貨方
      式，販賣毒品海洛因給乙○○。
    2.自96年4 月間某日起至同年8 月某日止，戊○○撥打被告
      電話，雙方約在雲林縣古坑鄉或斗六市等處交易，庚○○
      販賣數量不詳之毒品海洛因予戊○○約20、30次（除附表
      一編號三之3 次交易除外）。
    3.96年9 月5 日某時，辛○○撥打被告電話，表達欲購買價
      值1,000 元之毒品安非他命，雙方約在雲林縣古坑鄉○○
      村○○路旁，被告以一手交錢一手交貨方式，販賣毒品安
      非他命因予辛○○。
    4.96年9 月5 日某時，丙○○撥打被告電話，向被告表達欲
      購買價值1,000 元之毒品安非他命，雙方約在雲林縣斗南
      鎮○○路某7-11便利超商前交易，被告即以一手交錢一手
      交貨之方式，販賣毒品安非他命予丙○○。
    因認被告就1.、2.部分，另涉有毒品危害防制條例第4 條第
    1 項之販賣第一級毒品罪；就3.、4.部分，另涉有毒品危害
    防制條例第4 條第2 項之販賣第二級毒品罪；且均與前開有
    罪部分各有接續犯之關係。
  (二)按犯罪事實應依證據認定之，無證據不得認定犯罪事實。又
    不能證明被告犯罪者，應諭知無罪之判決，刑事訴訟法第15
    4 條第2 項、第301 條第1 項分別定有明文。次按認定不利
    於被告之事實，須依積極證據，苟積極證據不足為不利於被
    告事實之認定時，即應為有利於被告之認定。再事實之認定
    應憑證據，如未能發現相當證據，或證據不足以證明，自不
    能以推測或擬制之方法，以為裁判基礎；另認定犯罪事實所
    憑之證據，雖不以直接證據為限，間接證據亦包括在內，然
    無論直接或間接證據，其為訴訟上之證明，須於通常一般之
    人均不致於有所懷疑，而得確信其為真實之程度者，始得據
    之為有罪之認定，倘其證明尚未達到此一程度，而有合理性
    懷疑之存在時，即無從為有罪之認定（最高法院30年上字第
    816 號、30年上字第1831號、40年臺上字第86號及76年臺上
    字第4986號判例參照）。又刑事訴訟法第161 條已於91年2
    月8 日修正公布，其第1 項規定：檢察官就被告犯罪事實，
    應負舉證責任，並指出證明之方法。因此，檢察官對於起訴
    之犯罪事實，應負提出證據及說服之實質舉證責任。倘其所
    提出之證據，不足為被告有罪之積極證明，或其指出證明之
    方法，無從說服法院以形成被告有罪之心證，基於無罪推定
    之原則，自應為被告無罪判決之諭知（最高法院92年臺上字
    第128 號判例參照）。次按施用毒品者，其所稱向某人購買
    之供述，須補強證據以擔保其供述之真實性。因施用毒品者
    關於其向某人購買毒品之供述常有瑕疵，且證明力較為薄弱
    ，倘有其他證據可補正其供述上之瑕疵，或與該供述相印證
    ，即足補強該供述之證明力，當可使法院得以獲得認定被告
    有罪之較強力心證。
  (三)經查：
    1.證人乙○○於偵查中證稱：「（問：跟庚○○買何種毒品
      ？）海洛因。（問：買過幾次？）約4 、5 次。（問：從
      何時起？）... ，第4 次是96年9 月5 日晚上8 點多打電
      話給他」等語（偵卷第27頁），雖明確指證96年9 月5 日
      晚上8 點多有打電話給被告，但並未明確指證最後買賣毒
      品有無完成；而證人辛○○於偵查中僅證稱：「最後1 次
      是昨天（指96年9 月5 日）」等語（偵卷第15頁），證人
      丙○○於偵查中則證稱：「第3 次是9 月5 日」等語（偵
      卷第22頁），其2 人均未明確證述96年9 月5 日與被告聯
      絡購買毒品之時間究竟為何時，而被告於96年9 月6 日警
      詢時則稱「辛○○最後一次向我購買毒品是96年9 月5 日
      19時撥打我0000000000行動電話，欲向我購買毒品，但交
      易尚未完成，辛○○即為警方查獲」（警卷第8 頁）、「
      丙○○最後一次向我購買毒品是96年9 月5 日21時撥打我
      0000000000行動電話，欲向我購買一級毒品，但交易尚未
      完成，丙○○即為警方查獲」（警卷第9 頁）等情；參以
      被告係於96年9 月5 日下午6 時50分許，即在雲林縣斗南
      鎮○○里○○路500 號前，為警當場查獲，自無可能於96
      年9 月5 日晚上7 點多至9 點多之時間內，還與證人乙○○、辛○○及丙○○聯絡購買毒品之事宜，是此部分犯罪
      事實均顯無法成立。
    2.證人戊○○於偵查中雖證稱：「（問：你跟庚○○買何毒
      品？）海洛因。（問：買了幾次？）2 、30次。時間為4
      月到8 月多，以我的行動電話打他的電話」等語（偵卷第
      60頁），然並未明確證述向被告購買海洛因之各次詳細時
      、地為何，而被告於本院審理時則稱：賣給戊○○海洛因
      只3 次，每次大約賣1,000 元（即附表一編號三所示之3
      次交易）等語（本院卷第123 頁背面至第124 頁），因此
      ，就證人戊○○所指證向被告購買海洛因2 、30次部分（
      除附表一編號三所示之3 次交易外），既無其他佐證，尚
      無從遽認被告確有此部分犯行。
  (四)綜上所述，本件依公訴人提出之證據，尚不足以認定被告有
    此部分販賣第一級毒品海洛因及第二級毒品安非他命與證人
    乙○○、戊○○、辛○○及丙○○之行為。揆諸首揭法條及
    判例意旨，本應就此部分為被告無罪之諭知，然因起訴意旨
    認此部分與前揭起訴經本院認定有罪部分各有接續犯之關係
    ，爰不另為無罪之諭知，併此敘明。
據上論斷，應依刑事訴訟法第299 條第1 項前段，毒品危害防制
條例第4 條第1 項、第2 項、第19條第1 項，刑法第11條前段、
第51條第5 款、第59條，判決如主文。
本案經檢察官廖弼妍到庭執行職務。
中　　華　　民　　國　　96　　年　　12　　月　　18　　日
                  刑事第二庭  審判長法  官  劉國賓
                                    法  官  王素珍
                                    法  官  廖淑華
以上正本證明與原本無異。
如不服本判決，應於判決收受後10日內，向本院提出上訴狀（須
附繕本）。
                                    書記官  張菀純
中　　華　　民　　國　　96　　年　　12　　月　　18　　日
附錄本案論罪科刑法條全文：
毒品危害防制條例第4 條：
製造、運輸、販賣第一級毒品者，處死刑或無期徒刑；處無期徒
刑者，得併科新臺幣1 千萬元以下罰金。
製造、運輸、販賣第二級毒品者，處無期徒刑或7 年以上有期徒
刑，得併科新臺幣7 百萬元以下罰金。
製造、運輸、販賣第三級毒品者，處5 年以上有期徒刑，得併科
新臺幣5 百萬元以下罰金。
製造、運輸、販賣第四級毒品者，處3 年以上10年以下有期徒刑
，得併科新臺幣3 百萬元以下罰金。
製造、運輸、販賣專供製造或施用毒品之器具者，處1 年以上7
年以下有期徒刑，得併科新臺幣1 百萬元以下罰金。
前五項之未遂犯罰之。
附表一（販賣第一級毒品部分）：
┌──┬───┬────┬─────┬──────┬────┐
│編號│對象  │販賣時間│販賣地點  │交易方式    │購買數量│
├──┼───┼────┼─────┼──────┼────┤
│一  │乙○○│96年8 月│雲林縣斗六│乙○○（綽號│新臺幣（│
│    │      │15日上午│市「王鏘汽│「阿順」）以│下同）1,│
│    │      │10時許  │車旅館」  │其所有之0963│000元   │
│    │      │        │          │323388號行動│        │
│    │      │        │          │電話撥打電話│        │
│    │      │        │          │給庚○○，表│        │
│    │      │        │          │元之海洛因，│        │
│    │      │        │          │見面後乙○○│        │
│    │      │        │          │向庚○○賒帳│        │
│    │      │        │          │，庚○○同意│        │
│    │      │        │          │先交付海洛因│        │
│    │      │        │          │1 小包給江永│        │
│    │      │        │          │順。        │        │
│    │      ├────┼─────┼──────┼────┤
│    │      │96年8 月│雲林縣斗六│乙○○以同上│1,000元 │
│    │      │15日下午│市「洪揚醫│電話撥打電話│        │
│    │      │某時許  │院」      │給庚○○，見│        │
│    │      │        │          │面後乙○○將│        │
│    │      │        │          │欠款及此次購│        │
│    │      │        │          │買毒品之款項│        │
│    │      │        │          │共2,000 元交│        │
│    │      │        │          │給庚○○，劉│        │
│    │      │        │          │景輔則再交付│        │
│    │      │        │          │海洛因1 小包│        │
│    │      │        │          │給乙○○。  │        │
│    │      ├────┼─────┼──────┼────┤
│    │      │96年9 月│雲林縣斗六│乙○○再以同│500元   │
│    │      │3 日晚上│市「洪揚醫│上電話撥打電│        │
│    │      │10時許  │院」      │話給庚○○，│        │
│    │      │        │          │告知欲購買價│        │
│    │      │        │          │值500 元之海│        │
│    │      │        │          │洛因，雙方約│        │
│    │      │        │          │定地點見面後│        │
│    │      │        │          │，當場完成交│        │
│    │      │        │          │易。        │        │
├──┼───┼────┼─────┼──────┼────┤
│二  │己○○│96年7 、│雲林縣斗六│庚○○與劉仲│1,000元 │
│    │      │8 月間某│市鎮○路某│恩相遇時，劉│        │
│    │      │日      │處        │仲恩向庚○○│        │
│    │      │        │          │表示欲購買毒│        │
│    │      │        │          │品，庚○○即│        │
│    │      │        │          │以一手交錢一│        │
│    │      │        │          │手交貨方式，│        │
│    │      │        │          │販賣價值1,00│        │
│    │      │        │          │0 元之海洛因│        │
│    │      │        │          │給己○○。  │        │
├──┼───┼────┼─────┼──────┼────┤
│三  │戊○○│自96年4 │雲林縣古坑│戊○○撥打劉│每次1,00│
│    │      │月間某日│鄉某處或雲│景輔所持用之│0 元，共│
│    │      │起至同年│林縣斗六市│0000000000號│3 次。  │
│    │      │8 月某日│某處      │電話，表示欲│        │
│    │      │止      │          │購買1,000 元│        │
│    │      │        │          │之海洛因，雙│        │
│    │      │        │          │方約定地點見│        │
│    │      │        │          │面後，當場完│        │
│    │      │        │          │成交易，共有│        │
│    │      │        │          │3 次。      │        │
└──┴───┴────┴─────┴──────┴────┘
附表二（販賣第二級毒品部分）：
┌──┬───┬────┬─────┬──────┬────┐
│編號│對象  │販賣時間│販賣地點  │交易方式    │購買數量│
├──┼───┼────┼─────┼──────┼────┤
│一  │辛○○│96年4 月│雲林縣古坑│辛○○（綽號│1,000元 │
│    │      │上旬某日│鄉○○○路│「阿峰」）以│        │
│    │      │        │旁        │其所有之0955│        │
│    │      │        │          │509405號行動│        │
│    │      │        │          │電話撥打劉景│        │
│    │      │        │          │輔持用之0921│        │
│    │      │        │          │754989號行動│        │
│    │      │        │          │電話，表示欲│        │
│    │      │        │          │購買1,000 元│        │
│    │      │        │          │之安非他命，│        │
│    │      │        │          │雙方約定見面│        │
│    │      │        │          │地點後，劉景│        │
│    │      │        │          │輔即以一手交│        │
│    │      │        │          │錢一手交貨方│        │
│    │      │        │          │式，販賣安非│        │
│    │      │        │          │他命因給顏國│        │
│    │      │        │          │峰。        │        │
│    │      ├────┼─────┼──────┼────┤
│    │      │96年4 月│雲林縣斗六│同上方式    │1,000元 │
│    │      │下旬某日│市麥當勞前│            │        │
│    │      ├────┼─────┼──────┼────┤
│    │      │96年4 月│雲林縣古坑│同上方式    │1,000元 │
│    │      │下旬某日│鄉永光村麻│            │        │
│    │      │        │園路旁    │            │        │
├──┼───┼────┼─────┼──────┼────┤
│二  │丙○○│96年8 月│雲林縣斗南│丙○○（綽號│1,000元 │
│    │      │25日某時│鎮○○路某│「蝌蚪」）以│        │
│    │      │        │7-11便利超│其所有之0912│        │
│    │      │        │商前      │150111號行動│        │
│    │      │        │          │電話撥打劉景│        │
│    │      │        │          │輔持用之0921│        │
│    │      │        │          │754989號行動│        │
│    │      │        │          │電話，向劉景│        │
│    │      │        │          │輔表示欲購買│        │
│    │      │        │          │1,000 元之毒│        │
│    │      │        │          │品安非他命，│        │
│    │      │        │          │雙方約定見面│        │
│    │      │        │          │地點後，劉景│        │
│    │      │        │          │輔即以一手交│        │
│    │      │        │          │錢一手交貨方│        │
│    │      │        │          │式，販賣安非│        │
│    │      │        │          │他命給丙○○│        │
│    │      │        │          │。          │        │
│    │      ├────┼─────┼──────┼────┤
│    │      │96年9 月│同上地點  │同上方式    │1,000元 │
│    │      │1 日某時│          │            │        │
│    │      │        │          │            │        │
├──┼───┼────┼─────┼──────┼────┤
│三  │甲○○│96年8 月│雲林縣斗南│甲○○（綽號│1,000元 │
│    │      │初某日  │鎮某陸橋下│「阿龍」）以│        │
│    │      │        │之巷口    │其所有之0925│        │
│    │      │        │          │696813號行動│        │
│    │      │        │          │電話撥打電話│        │
│    │      │        │          │給庚○○，向│        │
│    │      │        │          │庚○○表示欲│        │
│    │      │        │          │購買1,000 元│        │
│    │      │        │          │之安非他命，│        │
│    │      │        │          │，雙方約定見│        │
│    │      │        │          │面地點後，劉│        │
│    │      │        │          │景輔即將安非│        │
│    │      │        │          │他命販賣給王│        │
│    │      │        │          │哲龍。      │        │
│    │      ├────┼─────┼──────┼────┤
│    │      │96年8 月│雲林縣斗南│同上方式    │1,000元 │
│    │      │9 日下午│鎮某陸橋下│            │        │
│    │      │某時許  │之巷口附近│            │        │
├──┼───┼────┼─────┼──────┼────┤
│四  │丁○○│96年6 月│雲林縣斗六│丁○○以其所│5,000元 │
│    │      │初某日下│市○○路天│有之00000000│（但翁建│
│    │      │午1 、2 │橋下      │10號行動電話│發尚未付│
│    │      │時許    │          │撥打電話給劉│錢）    │
│    │      │        │          │景輔，表示欲│        │
│    │      │        │          │向庚○○購買│        │
│    │      │        │          │安非他命，雙│        │
│    │      │        │          │方約定見面地│        │
│    │      │        │          │點後，丁○○│        │
│    │      │        │          │即以賒帳之方│        │
│    │      │        │          │式，向庚○○│        │
│    │      │        │          │購買5,000 元│        │
│    │      │        │          │之安非他命。│        │
└──┴───┴────┴─────┴──────┴────┘
